# LCS 核心文献的网络分析 {#core-article-network}

```{r}
library(igraph)
```


为了理清 LCS 核心文献随时间演变的脉络，我们构建了一个历史共被引网络（historical co-citation network）。


```{r eval=run_and_save}
MC_HC_article <- readRDS("data/MC_HC_article.RDS")
MC_HC_histNet <- histNetwork(MC_HC_article,min.citations = 10,verbose = FALSE)
saveRDS(MC_HC_histNet,"data/MC_HC_histNet.RDS")
```
```{r}
histNet <- readRDS("data/MC_HC_histNet.RDS")
histPlot(histNet,n=30)
```



图的设置：

- 大小表示引用或degree
- x 轴位置表示年份
- 颜色表示国家、机构


```{r}
# 计算出现矩阵
MC <- data.frame(MC)
matrix <- cocMatrix(MC, Field = "CR")
colnames(matrix) <- trimws(colnames(matrix))
rownames(matrix) <- gsub(pattern = ",", replacement = "",MC$SR)
```


```{r}
# 去掉外围文献，法一：通过名称选取
from <- rownames(matrix)
to <- colnames(matrix)
idx <- intersect(from,to)
mat <- matrix[idx,idx]

# 去掉外围文献，法二：通过提取Top节点
# order(colSums(matrix))
```


```{r eval=FALSE}
# 利用出现矩阵计算 nodes 和 edges
df <- as.data.frame.matrix(mat)
nodes <- data.frame(name = rownames(mat))
colnames(df) <- seq_along(nodes$name)
df$from <- seq_along(nodes$name)
edges <- df %>% 
  pivot_longer(cols = - from, names_to = "to") %>%
  filter(value > 0) %>%
  select(-value) %>%
  mutate_all(as.numeric)
 
require(tidygraph)
graph <- tbl_graph(nodes = nodes, edges = edges)
```

## 共被引网络

```{r}
delete.isolates <- bibliometrix:::delete.isolates
```



```{r eval=F}
library(Matrix)
n <- 100
MC <- data.frame(MC)
rownames(MC) <- MC$SR
WA <- cocMatrix(MC, Field = "CR")
colnames(WA) <- gsub(",.$","",colnames(WA))
idx <- intersect(colnames(WA),rownames(WA))
m <- WA[idx,idx]
m <- Matrix::crossprod(m,m)
m <- normalizeSimilarity(m)

graph <- graph_from_adjacency_matrix(m, mode = "directed",weighted = TRUE)
graph <- simplify(graph)
graph <- delete.isolates(graph)
graph$layout <- layout_with_kk(graph)
group <- cluster_walktrap(graph)
reference_cocitation_network <- list(graph=graph,group=group)
saveRDS(reference_cocitation_network, file = "data/reference_cocitation_network.RDS")

```



```{r reference-cocitation-network, fig.cap="LCS核心论文的共被引网络（100篇）"}
reference_cocitation_network <- readRDS("data/reference_cocitation_network.RDS")
graph <- reference_cocitation_network$graph
group <- reference_cocitation_network$group
plot(group,
     graph,
     vertex.label=NA,
     edge.color = "black",
     edge.curved = TRUE)  # 不显示点的名称
```

LCS 核心文献的共被引网络的结构是非常紧密的（图 \@ref(fig:reference-cocitation-network)），
其模块化水平仅有 `r igraph::modularity(group)` （数值越小，模块化水平越低）。
在这幅图中，节点按照 `r length(unique(igraph::membership(group)))` 个组分别着色。
准确的说，在这样的100篇核心论文中，当使用 `cluster_fast_greedy()` 方法聚类时，
分别有 `r paste0(table(igraph::membership(group)),collapse="/")` 个元素（图 \@ref(fig:co-citation-network-group)）。

根据共被引的定义，当两篇文献同时被后来发表的一篇文献引用时，
先发表的这两篇文献就具有了共被引关系。
因此，在文献总量较大的背景下，前一百篇引用次数最多的文献中，
任意两篇被共引的概率还是相当大的。
这就导致共被引网络形成了一个联系非常紧密的结构。


```{r co-citation-network-group, fig.width=6,fig.cap="聚类后每个簇的节点数目"}
barplot(table(membership(group)))
```


## 文献耦合网络

文献耦合是衡量研究相似性的一个方法，耦合度高的文献研究内容理论上更接近。
因此，我们使用耦合网络来分析研究中不同的方向。
耦合网络与共被引不同的一点在于耦合关系是固定的，不随时间变动。
因此，我们可以分别获得每年发表文献之间的耦合关系。

```{r eval=F}
mat <- biblioNetwork(MC,network = "references")

reference_coupling_networks <- lapply(2000:2019, function(year){
  m <- MC %>% filter(PY==year)
  m <- data.frame(m)
  rownames(m) <- m$SR
  mat <- biblioNetwork(m, network = "references")
  net <- networkPlot(NetMatrix = mat, 
                     normalize = "jaccard", 
                     weighted = TRUE,        # set to TRUE if use normalized matrix 
                     n=50, 
                     type="kamada",
                     halo=TRUE,
                     cluster="fast_greedy",
                     Title = year, 
                     verbose = FALSE)
  return(net)
})

saveRDS(reference_coupling_networks, file = "data/reference_coupling_networks.RDS")
```

```{r}
reference_coupling_networks <- readRDS("data/reference_coupling_networks.RDS")
```

2019年的文献耦合网络展示前 50 篇文献间的耦合关系。
从图中可以看出（图 \@ref(fig:reference-coupling-network-2019)），
它们的耦合关系也是非常密切的。

```{r reference-coupling-network-2019,fig.cap="2019年的文献耦合网络"}
g <- reference_coupling_networks[[20]]$graph

plot(g, vertex.label=NA)
```


## 合作网络

```{r eval=F}
author_collaboration_networks <- lapply(2000:2019, function(year){
  m <- MC %>% filter(PY==year)
  m <- data.frame(m)
  rownames(m) <- m$SR
  mat <- biblioNetwork(m, analysis = "co-occurrences", network = "authors")
  net <- networkPlot(NetMatrix = mat, 
                     n=300, 
                     cluster = "fast_greedy",
                     type="kamada",
                     halo=TRUE,
                     Title = year, 
                     verbose = FALSE)
  return(net)
})

saveRDS(author_collaboration_networks, file = "data/author_collaboration_networks.RDS")
```



```{r author-collaboration-network-2019,fig.cap="2019年的作者合作网络"}
author_collaboration_networks <- readRDS("data/author_collaboration_networks.RDS")
g <- author_collaboration_networks[[20]]$graph
plot(g, vertex.label=NA)
```

2019年的作者合作网络展示前 300 名作者之间的合作关系。
从图中可以看出（图 \@ref(fig:author-collaboration-network-2019)），
作者的合作网络是一个模块化比较明显的网络，
其模块化水平为 `r igraph::modularity(igraph::cluster_fast_greedy(g))`。

但是，需要警惕的是：这种模块化可能仅仅代表着几篇重要论文的共同作者而已，
并不能代表研究人员之间广泛的合作。

## 国家的合作网络


```{r eval=F}
country_collaboration_networks <- lapply(2000:2019, function(year){
  m <- MC %>% filter(PY==year)
  m <- data.frame(m)
  rownames(m) <- m$SR
  mat <- biblioNetwork(m, analysis = "co-occurrences", network = "countries")
  net <- networkPlot(NetMatrix = mat, 
                     weighted = TRUE,
                     n=100, 
                     Title = year, 
                     verbose = FALSE)
  return(net)
})

saveRDS(country_collaboration_networks, file = "data/country_collaboration_networks.RDS")
```

```{r}
# country_collaboration_networks <- readRDS("data/country_collaboration_networks.RDS")
```

```{r country-collaboration-network-2019,fig.cap="2019年的关键词共词网络"}
# net <- country_collaboration_networks[[20]]
# g <- net$graph
# plot(g, vertex.label=NA)
```

2019年的国家合作网络展示前 100 名国家之间的合作关系。
从图中可以看出（图 \@ref(fig:country-collaboration-network-2019)），
国家的合作网络是一个模块化不明显的网络，
其模块化水平为 `r igraph::modularity(igraph::cluster_fast_greedy(g))`。



## 关键词共词网络

图 \@ref(fig:keyword-tf-idf) 表示近两年的关键词列表。
其中包括的关键词已经去掉了搜索检索式中的单词，
“freq”是关键词在当年出现的频次，
“tf”是关键词出现的频率，
“idf”是逆词频，
“tf_idf”是tf*idf。

```{r keyword-tf-idf, fig.cap="对近两年的关键词进行挖掘"}
ID <- biblio_tf_idf(MC) %>%
  arrange(desc(tf_idf)) %>%
  filter(PY>=2018,
         !str_detect(column,search_keyword_regex)) %>%
  mutate(Year=as_factor(PY),
         Keyword=as_factor(str_to_title(column))) %>%
  ungroup() %>%
  select(Keyword,Year,freq,tf,idf,tf_idf)


DT::datatable(ID, 
          rownames = FALSE,
          filter = "top",
          width = "95%",
          extensions = c("Buttons"),
          options=list(dom = 'Bfrtip',
                       pageLength = 20,
                       buttons=list(
                         'pageLength',
                         list(extend='copy'),
                         list(extend="excel",
                              filename="export",
                              header=TRUE,
                              title="")
                         ),
                       columnDefs=list(
                         list(width="35%",targets=0)
                       ),
                       lengthMenu=list(c(20,50,100,-1),
                                       c("20","50","100","All"))))
```


```{r eval=F}
keyword_cooccurrence_networks <- lapply(2000:2019, function(year){
  m <- MC %>% filter(PY==year)
  m <- data.frame(m)
  rownames(m) <- m$SR
  mat <- biblioNetwork(m, analysis = "co-occurrences", network = "keywords")
  net <- networkPlot(NetMatrix = mat, 
                     # normalize = "jaccard", 
                     weighted = TRUE,
                     n=300, 
                     Title = year, 
                     verbose = FALSE)
  return(net)
})

saveRDS(keyword_cooccurrence_networks, file = "data/keyword_cooccurrence_networks.RDS")

```

```{r}
keyword_cooccurrence_networks <- readRDS("data/keyword_cooccurrence_networks.RDS")
```


```{r keyword-cooccurrence-network-2019,fig.cap="2019年的关键词共词网络"}
g <- keyword_cooccurrence_networks[[20]]$graph
plot(g, vertex.label=NA)
```


2019年关键词共词网络展示前 300 个关键词之间的联系（图 \@ref(fig:keyword-cooccurrence-network-2019)）。

总体来看，网络的连接度普遍较强。
为了降低连接度，下一步应当对网络中的连接强度进行过滤，
即使用带权重的网络进行分析。





## 引用网络

### 耦合网络



*耦合网络分析的代码运行不成功*

```{r eval=F}
# 分析 LCS 排名靠前的文献引用网络，对网络进行聚类。

# 对引用网络进行简化的几个途径：
# 
# - 只考虑高被引论文。高被引论文可以是SCI数据库定义的高被引论文，也可以是基于LCS的高被引论文，或者是本地GCS排名前1%的论文。
# - 需要考虑论文发表的时间，对发表时间长短不一的论文进行归一化之后才能比较。
# - 只考虑综述？



NetMatrix <- biblioNetwork(highly_cited,analysis = "coupling",network = "references",sep = ";")

S <- normalizeSimilarity(NetMatrix, type = "jaccard")
```

### 历史引证网络

历史引证网络的思路来源于 HistCite 软件，通常按照时间的顺序将文献关联，通过文献来解释某一领域的演进过程。

```{r eval=F}
histResults <- histNetwork(highly_cited,min.citations = 200,sep = ";")
net <- histPlot(histResults,size = 5)
```

### 共被引网络



```{r eval=F}
NetMatrix <- biblioNetwork(highly_cited,analysis = "co-citation",network = "references")
net <- networkPlot(NetMatrix,degree = 50)

```


