# 研究热点 {#research-topic}


## 研究热点的变迁


```{r}

diet_keywords <- list(primary=c("\\bdiet[:alpha:]+"), 
                      secondary = c("food","nutrition","supplement","fasting","calorie restriction",
                                    "fibre|fiber","carbohydrate","meat","fish","egg","milk","dairy",
                                    "fruit","vegetable","additives","sweetener"))

immunity_keywords <- list(primary=c("immun[:alpha:]+"),
                          secondary = c("inflamm[:alpha:]+","barrier","defense","T cell","B cell",
                                        "lymphocyte","macrophage","cytokine","dendritic","neutrophil",
                                        "interleukin","antibody"))

metabolism_keywords <- list(primary = c("\\bmetabol[:alpha:]+"),
                            secondary = c("obesity","diabet[:alpha:]+","insulin","lipid","\\bfat[:alpha:]+",
                                          "adipose","NAFLD","NASH","nonalcoholic steatohepatitis","SCFA"))

cancer_keywords <- list(primary = c("cancer|\\btumo[:alpha:]+|oncology|melanoma|carcino[:alpha:]+"),
                        secondary = c("CRC","CAC","PDAC","HCC"))

cardio_keywords <- list(primary = c("heart|cardi[:alpha:]+"),
                        secondary = c("stroke","cardiac","arterial","athero[:alpha:]+","hypertension","blood pressure"))

gut_axis_keywords <- list(primary = c("gut.{4,10}axis"))


metabolism_effect_keywords <- list(primary = c("\\bmetabol[:alpha:]+"),
                        secondary = c("SCFA","short-chain fatty acids","butyrate","TMAO","TMA","secondary bile acids"))

medicine_keywords <- list(primary = c("medicine|medication|drug|[:alpha:]+pharmaco[:alpha:]+|xenobiotic"),
                        secondary = c(""))

early_life_keywords <- list(primary = c("early.{1,2}life|infan[:alpha:]+|maternal"),
                        secondary = c("pregnan[:alpha:]+","[:alpha:]+natal","in utero","uterus","placent[:alpha:]+","vertical transmission"))

cohort_keywords <- list(primary = c("cohort"),
                        secondary = c(""))

dark_matter_keywords <- list(primary = c("dark matter|virome|mycobiome|culturomics"))


translation_keywords <- list(primary = c(""))


topic_keywords <- list(diet_keywords, immunity_keywords, metabolism_keywords, cancer_keywords, cardio_keywords,
                       gut_axis_keywords,metabolism_effect_keywords,medicine_keywords,early_life_keywords,
                       cohort_keywords,dark_matter_keywords)
topic_en <- c("diet","immunity","metabolism","cancer","cardiac","axis","effect","medicine","early life","cohort","dark matter")
topic_cn <- c("饮食","免疫","代谢","癌症","心血管疾病","轴","代谢生理","药物互作","生命早期","人群","暗物质")
topic <- topic_cn
nTopic <- length(topic)
```


```{r}

topic_articles_all <- lapply(topic_keywords, function(keyword){
  M %>%
    filter(str_detect(content, regex(keyword$primary, ignore_case = T)))
})

topic_nRecords_all <- lapply(topic_articles_all, function(article){
  article %>% group_by(PY) %>%
    summarise(nRecord = n())
})
```

图 \@ref(fig:topic-nRecord-in-all-articles) 显示了各研究主题全部论文数量对比。从数量上看，最热门的研究领域依次是“肠道菌群与免疫”，“肠道菌群与代谢”，……


```{r topic-nRecord-in-all-articles, fig.cap="各研究主题全部论文数量对比"}
count <- sapply(topic_articles_all, nrow)
df <- data.frame(topic=topic, count=count)
df$topic <- factor(df$topic, levels = rev(topic))

ggplot(df, aes(topic,count)) + 
  geom_col(width = 0.8) +
  # geom_text(aes(label=topic),position = position_stack(0.5)) +
  labs(x="",y="") +
  coord_flip()

```

图 \@ref(fig:topic-trend-in-all-articles) 展示了各研究主题发表的全部论文数量随时间的变化情况。


```{r topic-trend-in-all-articles, fig.cap="各研究主题发表的全部论文数量变化情况",fig.asp=1}
plot_list <- lapply(1:nTopic, function(i){
  df <- topic_nRecords_all[[i]]
  ggplot(df, aes(PY,nRecord)) + geom_col(width = 0.8) +
    labs(x="",y="",title = topic[[i]])
})

plot_grid(plotlist = plot_list, ncol = 3)
```


图 \@ref(fig:overlap-of-topic-in-all-article) 展示各研究主题核心论文间的重叠度，免疫和代谢主题的文献重叠度最高……

```{r overlap-of-topic-in-all-article, fig.cap="各研究主题全部论文间的重叠度",fig.asp=1}
# 各研究主题间的重叠度
library(UpSetR)

topic_articles_all_SR <- lapply(topic_articles_all, function(m){
  m$SR
})

names(topic_articles_all_SR) <- topic


upset(fromList(topic_articles_all_SR),
      sets=rev(names(topic_articles_all_SR)),
      keep.order = T,
      mb.ratio = c(0.7, 0.3),
      order.by = "freq")

```

```{r}

MC_HC_article <- readRDS("data/MC_HC_article.RDS")


topic_articles_core <- lapply(topic_keywords, function(keyword){
  MC_HC_article %>%
    filter(str_detect(content, regex(keyword$primary, ignore_case = T)))
})

topic_nRecords_core <- lapply(topic_articles_core, function(article){
  article %>% group_by(PY) %>%
    summarise(nRecord = n())
})
```



```{r topic-nRecord-in-core-articles, fig.cap="各研究主题关键论文数量对比"}
count <- sapply(topic_articles_core, nrow)
df <- data.frame(topic=topic, count=count)
df$topic <- factor(df$topic, levels = rev(topic))


ggplot(df, aes(topic,count)) + 
  geom_col(width = 0.8) +
  # geom_text(aes(label=topic),position = position_stack(0.5)) +
  labs(x="",y="") +
  coord_flip()

```



```{r topic-trend-in-core-articles, fig.cap="各研究主题发表的关键论文数量变化情况",fig.asp=1}
plot_list <- lapply(1:nTopic, function(i){
  df <- topic_nRecords_core[[i]]
  ggplot(df, aes(PY,nRecord)) + geom_col(width = 0.8) +
    labs(x="",y="",title = topic[[i]])
})

plot_grid(plotlist = plot_list, ncol = 3)
```

图 \@ref(fig:overlap-of-topic-in-core-article) 展示各研究主题核心论文间的重叠度，免疫和代谢主题的文献重叠度最高……

```{r overlap-of-topic-in-core-article, fig.cap="各研究主题核心论文间的重叠度",fig.asp=1}
# 各研究主题间的重叠度
library(UpSetR)

topic_articles_core_SR <- lapply(topic_articles_core, function(m){
  m$SR
})

names(topic_articles_core_SR) <- topic


upset(fromList(topic_articles_core_SR),
      sets=rev(names(topic_articles_core_SR)),
      keep.order = T,
      mb.ratio = c(0.7, 0.3),
      order.by = "freq")

```

```{r}
i <- 1
```

## `r topic[[1]]`

```{r}
df <- topic_articles_core[[i]]
  DT::datatable(df %>% select(title_en,daily_cn,PY,J9,LCS), 
              colnames = c("文章标题","热心肠日报（如果有）","年份","来源期刊","LCS"),
          escape = FALSE,
          rownames = FALSE,
          filter = "top",
          width = "95%",
          caption = "",
          extensions = c("Buttons"),
          options=list(dom = 'Bfrtip',
                       pageLength = 20,
                       buttons=list(
                         'pageLength',
                         list(extend='copy'),
                         list(extend="excel",
                              filename="VIP-article-in-gut-microbiome-study",
                              header=TRUE,
                              title="")
                         ),
                       columnDefs=list(
                         list(width="40%",targets=0),
                         list(width="35%", targets=1),
                         list(width="5%",targets=c(2,4)),
                         list(width="200px",targets="_all")
                       ),
                       lengthMenu=list(c(10,20,50,100,200,-1),
                                       c("10","20","50","100","200","All")),
                       autoWidth=TRUE)) %>%
  DT::formatStyle(fontSize="9pt",columns = 0:4)
```



```{r}
i <- i + 1
```

## `r topic[[i]]`

```{r}
df <- topic_articles_core[[i]]
  DT::datatable(df %>% select(title_en,daily_cn,PY,J9,LCS), 
              colnames = c("文章标题","热心肠日报（如果有）","年份","来源期刊","LCS"),
          escape = FALSE,
          rownames = FALSE,
          filter = "top",
          width = "95%",
          caption = "",
          extensions = c("Buttons"),
          options=list(dom = 'Bfrtip',
                       pageLength = 20,
                       buttons=list(
                         'pageLength',
                         list(extend='copy'),
                         list(extend="excel",
                              filename="VIP-article-in-gut-microbiome-study",
                              header=TRUE,
                              title="")
                         ),
                       columnDefs=list(
                         list(width="40%",targets=0),
                         list(width="35%", targets=1),
                         list(width="5%",targets=c(2,4)),
                         list(width="200px",targets="_all")
                       ),
                       lengthMenu=list(c(10,20,50,100,200,-1),
                                       c("10","20","50","100","200","All")),
                       autoWidth=TRUE)) %>%
  DT::formatStyle(fontSize="9pt",columns = 0:4)
```



```{r}
i <- i + 1
```

## `r topic[[i]]`

```{r}
df <- topic_articles_core[[i]]
  DT::datatable(df %>% select(title_en,daily_cn,PY,J9,LCS), 
              colnames = c("文章标题","热心肠日报（如果有）","年份","来源期刊","LCS"),
          escape = FALSE,
          rownames = FALSE,
          filter = "top",
          width = "95%",
          caption = "",
          extensions = c("Buttons"),
          options=list(dom = 'Bfrtip',
                       pageLength = 20,
                       buttons=list(
                         'pageLength',
                         list(extend='copy'),
                         list(extend="excel",
                              filename="VIP-article-in-gut-microbiome-study",
                              header=TRUE,
                              title="")
                         ),
                       columnDefs=list(
                         list(width="40%",targets=0),
                         list(width="35%", targets=1),
                         list(width="5%",targets=c(2,4)),
                         list(width="200px",targets="_all")
                       ),
                       lengthMenu=list(c(10,20,50,100,200,-1),
                                       c("10","20","50","100","200","All")),
                       autoWidth=TRUE)) %>%
  DT::formatStyle(fontSize="9pt",columns = 0:4)
```


```{r}
i <- i + 1
```

## `r topic[[i]]`

```{r}
df <- topic_articles_core[[i]]
  DT::datatable(df %>% select(title_en,daily_cn,PY,J9,LCS), 
              colnames = c("文章标题","热心肠日报（如果有）","年份","来源期刊","LCS"),
          escape = FALSE,
          rownames = FALSE,
          filter = "top",
          width = "95%",
          caption = "",
          extensions = c("Buttons"),
          options=list(dom = 'Bfrtip',
                       pageLength = 20,
                       buttons=list(
                         'pageLength',
                         list(extend='copy'),
                         list(extend="excel",
                              filename="VIP-article-in-gut-microbiome-study",
                              header=TRUE,
                              title="")
                         ),
                       columnDefs=list(
                         list(width="40%",targets=0),
                         list(width="35%", targets=1),
                         list(width="5%",targets=c(2,4)),
                         list(width="200px",targets="_all")
                       ),
                       lengthMenu=list(c(10,20,50,100,200,-1),
                                       c("10","20","50","100","200","All")),
                       autoWidth=TRUE)) %>%
  DT::formatStyle(fontSize="9pt",columns = 0:4)
```


```{r}
i <- i + 1
```

## `r topic[[i]]`

```{r}
df <- topic_articles_core[[i]]
  DT::datatable(df %>% select(title_en,daily_cn,PY,J9,LCS), 
              colnames = c("文章标题","热心肠日报（如果有）","年份","来源期刊","LCS"),
          escape = FALSE,
          rownames = FALSE,
          filter = "top",
          width = "95%",
          caption = "",
          extensions = c("Buttons"),
          options=list(dom = 'Bfrtip',
                       pageLength = 20,
                       buttons=list(
                         'pageLength',
                         list(extend='copy'),
                         list(extend="excel",
                              filename="VIP-article-in-gut-microbiome-study",
                              header=TRUE,
                              title="")
                         ),
                       columnDefs=list(
                         list(width="40%",targets=0),
                         list(width="35%", targets=1),
                         list(width="5%",targets=c(2,4)),
                         list(width="200px",targets="_all")
                       ),
                       lengthMenu=list(c(10,20,50,100,200,-1),
                                       c("10","20","50","100","200","All")),
                       autoWidth=TRUE)) %>%
  DT::formatStyle(fontSize="9pt",columns = 0:4)
```

```{r}
i <- i + 1
```

## `r topic[[i]]`

```{r}
df <- topic_articles_core[[i]]
  DT::datatable(df %>% select(title_en,daily_cn,PY,J9,LCS), 
              colnames = c("文章标题","热心肠日报（如果有）","年份","来源期刊","LCS"),
          escape = FALSE,
          rownames = FALSE,
          filter = "top",
          width = "95%",
          caption = "",
          extensions = c("Buttons"),
          options=list(dom = 'Bfrtip',
                       pageLength = 20,
                       buttons=list(
                         'pageLength',
                         list(extend='copy'),
                         list(extend="excel",
                              filename="VIP-article-in-gut-microbiome-study",
                              header=TRUE,
                              title="")
                         ),
                       columnDefs=list(
                         list(width="40%",targets=0),
                         list(width="35%", targets=1),
                         list(width="5%",targets=c(2,4)),
                         list(width="200px",targets="_all")
                       ),
                       lengthMenu=list(c(10,20,50,100,200,-1),
                                       c("10","20","50","100","200","All")),
                       autoWidth=TRUE)) %>%
  DT::formatStyle(fontSize="9pt",columns = 0:4)
```

```{r}
i <- i + 1
```

## `r topic[[i]]`

```{r}
df <- topic_articles_core[[i]]
  DT::datatable(df %>% select(title_en,daily_cn,PY,J9,LCS), 
              colnames = c("文章标题","热心肠日报（如果有）","年份","来源期刊","LCS"),
          escape = FALSE,
          rownames = FALSE,
          filter = "top",
          width = "95%",
          caption = "",
          extensions = c("Buttons"),
          options=list(dom = 'Bfrtip',
                       pageLength = 20,
                       buttons=list(
                         'pageLength',
                         list(extend='copy'),
                         list(extend="excel",
                              filename="VIP-article-in-gut-microbiome-study",
                              header=TRUE,
                              title="")
                         ),
                       columnDefs=list(
                         list(width="40%",targets=0),
                         list(width="35%", targets=1),
                         list(width="5%",targets=c(2,4)),
                         list(width="200px",targets="_all")
                       ),
                       lengthMenu=list(c(10,20,50,100,200,-1),
                                       c("10","20","50","100","200","All")),
                       autoWidth=TRUE)) %>%
  DT::formatStyle(fontSize="9pt",columns = 0:4)
```

```{r}
i <- i + 1
```

## `r topic[[i]]`

```{r}
df <- topic_articles_core[[i]]
  DT::datatable(df %>% select(title_en,daily_cn,PY,J9,LCS), 
              colnames = c("文章标题","热心肠日报（如果有）","年份","来源期刊","LCS"),
          escape = FALSE,
          rownames = FALSE,
          filter = "top",
          width = "95%",
          caption = "",
          extensions = c("Buttons"),
          options=list(dom = 'Bfrtip',
                       pageLength = 20,
                       buttons=list(
                         'pageLength',
                         list(extend='copy'),
                         list(extend="excel",
                              filename="VIP-article-in-gut-microbiome-study",
                              header=TRUE,
                              title="")
                         ),
                       columnDefs=list(
                         list(width="40%",targets=0),
                         list(width="35%", targets=1),
                         list(width="5%",targets=c(2,4)),
                         list(width="200px",targets="_all")
                       ),
                       lengthMenu=list(c(10,20,50,100,200,-1),
                                       c("10","20","50","100","200","All")),
                       autoWidth=TRUE)) %>%
  DT::formatStyle(fontSize="9pt",columns = 0:4)
```

```{r}
i <- i + 1
```

## `r topic[[i]]`

```{r}
df <- topic_articles_core[[i]]
  DT::datatable(df %>% select(title_en,daily_cn,PY,J9,LCS), 
              colnames = c("文章标题","热心肠日报（如果有）","年份","来源期刊","LCS"),
          escape = FALSE,
          rownames = FALSE,
          filter = "top",
          width = "95%",
          caption = "",
          extensions = c("Buttons"),
          options=list(dom = 'Bfrtip',
                       pageLength = 20,
                       buttons=list(
                         'pageLength',
                         list(extend='copy'),
                         list(extend="excel",
                              filename="VIP-article-in-gut-microbiome-study",
                              header=TRUE,
                              title="")
                         ),
                       columnDefs=list(
                         list(width="40%",targets=0),
                         list(width="35%", targets=1),
                         list(width="5%",targets=c(2,4)),
                         list(width="200px",targets="_all")
                       ),
                       lengthMenu=list(c(10,20,50,100,200,-1),
                                       c("10","20","50","100","200","All")),
                       autoWidth=TRUE)) %>%
  DT::formatStyle(fontSize="9pt",columns = 0:4)
```

```{r}
i <- i + 1
```

## `r topic[[i]]`

```{r}
df <- topic_articles_core[[i]]
  DT::datatable(df %>% select(title_en,daily_cn,PY,J9,LCS), 
              colnames = c("文章标题","热心肠日报（如果有）","年份","来源期刊","LCS"),
          escape = FALSE,
          rownames = FALSE,
          filter = "top",
          width = "95%",
          caption = "",
          extensions = c("Buttons"),
          options=list(dom = 'Bfrtip',
                       pageLength = 20,
                       buttons=list(
                         'pageLength',
                         list(extend='copy'),
                         list(extend="excel",
                              filename="VIP-article-in-gut-microbiome-study",
                              header=TRUE,
                              title="")
                         ),
                       columnDefs=list(
                         list(width="40%",targets=0),
                         list(width="35%", targets=1),
                         list(width="5%",targets=c(2,4)),
                         list(width="200px",targets="_all")
                       ),
                       lengthMenu=list(c(10,20,50,100,200,-1),
                                       c("10","20","50","100","200","All")),
                       autoWidth=TRUE)) %>%
  DT::formatStyle(fontSize="9pt",columns = 0:4)
```

```{r}
i <- i + 1
```

## `r topic[[i]]`

```{r}
df <- topic_articles_core[[i]]
  DT::datatable(df %>% select(title_en,daily_cn,PY,J9,LCS), 
              colnames = c("文章标题","热心肠日报（如果有）","年份","来源期刊","LCS"),
          escape = FALSE,
          rownames = FALSE,
          filter = "top",
          width = "95%",
          caption = "",
          extensions = c("Buttons"),
          options=list(dom = 'Bfrtip',
                       pageLength = 20,
                       buttons=list(
                         'pageLength',
                         list(extend='copy'),
                         list(extend="excel",
                              filename="VIP-article-in-gut-microbiome-study",
                              header=TRUE,
                              title="")
                         ),
                       columnDefs=list(
                         list(width="40%",targets=0),
                         list(width="35%", targets=1),
                         list(width="5%",targets=c(2,4)),
                         list(width="200px",targets="_all")
                       ),
                       lengthMenu=list(c(10,20,50,100,200,-1),
                                       c("10","20","50","100","200","All")),
                       autoWidth=TRUE)) %>%
  DT::formatStyle(fontSize="9pt",columns = 0:4)
```



```{r}
MC_HC_histNet <- readRDS("data/MC_HC_histNet.RDS")

core_histNet <- graph_from_adjacency_matrix(MC_HC_histNet$NetMatrix)

g <- core_histNet


topic_subgraph_histNet <- lapply(topic_articles_core_SR, function(x){
  induced.subgraph(g,vids =V(g)[names(V(g)) %in% x])
})

topic_subgraph_histNet <- lapply(topic_subgraph_histNet, function(g){
  V(g)$pagerank <- page.rank(g)
  return(g)
})

graph_add_pagerank <- function(g){
  V(g)$pagerank <- page.rank(g)["vector"]
  return(g)
}

graph_add_degree <- function(g){
  V(g)$degree <- degree(g)
  return(g)
}

graph_node_size <- function(g, by = "degree", scale01 = TRUE, max_size = 10){
  value <- vertex_attr(g, name = by)
  if (isTRUE(scale01)){
    value <- range01(value)
  }
  size <- (value * max_size) + 1
  V(g)$size <- size
  return(g)
}

range01 <- function(x){(x-min(x))/(max(x)-min(x))}


graph_node_color <- function(g, by = "year", decreasing = FALSE, scale01 = FALSE, palette_name = "YlOrRd"){
  value <- vertex_attr(g, name = by)
  if (isTRUE(scale01)){
    value <- range01(value)
  }
  uniq_value <- sort(unique(value),decreasing = decreasing)
  my_palette <- brewer.pal(n=7,name = palette_name)
  
  nColor <- 100
  if (length(uniq_value) < 100 ) nColor <- length(uniq_value)
  colors <- colorRampPalette(my_palette)(nColor)
  names(colors) <- uniq_value
  
  V(g)$color <- colors[as.character(value)]
  
  return(g)
}

g <- graph_node_color(g,by="year")
g2 <- graph_add_degree(g)
g3 <- graph_node_size(g,by="degree")
par(mfrow=c(1,3))
plot(g)
plot(g2)
plot(g3)


topic_subgraph_histNet <- lapply(topic_subgraph_histNet, graph_add_pagerank)




histNet_vis <- function(g){
  data <- toVisNetworkData(g)
  data$nodes <- data$nodes %>% 
    left_join(MC_HC_article %>% select(SR,title_en,daily_cn),
              by = c("id"="SR")) %>%
    unite(title, id, title_en, daily_cn,sep = "<br />\n", remove = FALSE)
  
  visNetwork(nodes = data$nodes,
             edges = data$edges) %>%
    visIgraphLayout(physics = FALSE, layout = "layout_with_kk") %>%
    visNodes(size = "size",color = "color") %>%
    visEdges(color = "grey") %>%
    visOptions(highlightNearest = list(enabled=TRUE,hover=FALSE)) %>%
    visExport()
  
}

```



## 近五年研究热点的变迁

使用 WOS 指定的关键词作为依托，分析研究热点的变化。





有些期刊已经没有影响因子，对应的文章有  篇。具体如下(只显示前20行）：



### 每年的发文量

近五年一共发表了 `r nrow(M)` 篇文献。

```{r}
pos <- position_dodge(width = 0.9)
M %>% 
  group_by(PY,group) %>%
  summarise(Records=n()) %>%
  filter(!is.na(group)) %>%
  ggplot(aes(PY,Records,fill=group)) +
  geom_col(position = pos) +
  geom_text(aes(y=Records+5,label=Records),
            hjust=0.5,vjust=-0.1,
            angle=0, size=2.5,
            show.legend = F,position = pos) +
  scale_fill_manual(values = pal(6),name="Impact Factor") +
  labs(x="Year of Publication") +
  theme(legend.position = "right")
```



```{r}
# 近五年的关键词及关键词每年的词频
years <- 2015:2019
list <- lapply(seq_along(years),function(i){
  year <- years[[i]]
  M %>% filter(PY==year) %>% pull(ID) %>% 
    str_split(pattern = "; ") %>% 
    unlist() %>% as_tibble() %>% 
    rename("ID"=value) %>% 
    mutate(PY=year)
})
# M$ID 字段是关键词，以 ; 分隔

IDs <- do.call("rbind",list) %>%
  group_by(PY,ID) %>%
  summarise(Freq=n()) %>% 
  group_by(PY) %>%
  mutate(proportion=Freq/sum(Freq)) %>%
  # 有部分文章的 ID 为 NA（没有 ID）
  filter(!is.na(ID)) %>%
  ungroup() %>%
  complete(PY,ID,fill = list(Freq=0,proportion=0))
```

这其中包括了 `r length(unique(IDs$ID))` 个不同的关键词。大部分的关键词使用的频率较低，可以事先去掉，减少干扰因素。

```{r}
breaks <- 10^(-10:10)
minor_breaks <- rep(1:9, 21)*(10^rep(-10:10, each=9))
ID_usage <- IDs %>% group_by(ID) %>%
  summarise(Freq = sum(Freq,na.rm = T)) %>%
  arrange(desc(Freq)) %>%
  mutate(No=row_number()) 

ID_usage %>%
  ggplot(aes(No,Freq)) +
  geom_line() +
  scale_x_log10(minor_breaks=minor_breaks) +
  scale_y_log10(minor_breaks=minor_breaks) +
  theme(panel.grid.major = element_line(colour = "grey60"))
```

从上图可以看出，出现频率最高的关键词总共使用了近8000次（“GUT MICROBIOTA”）；使用次数在 100 次以上的有 400 个左右；使用次数在40次以上的有1000个左右；使用次数在10次以上的有3000个左右。

基于此，我们选择使用频次在 100 次以上的关键词继续分析。

```{r}
selected_ID <- ID_usage %>% filter(Freq>100) %>% pull(ID)
IDs_filtered <- IDs %>% filter(ID %in% selected_ID)
```


为了得到五年显著上升或下降的关键词，我们分别计算每个关键词在5年中所占比例（proportion）的变异系数（CV），变异系数较大的则变化比较显著。

$CV = (SD/Mean) * 100\%$

```{r}
# 计算关键词的变异系数
ID_CV <- IDs_filtered %>% group_by(ID) %>% 
  summarise(CV=(sd(proportion)/mean(proportion))) %>% 
  arrange(desc(CV))

```

接下来再根据2015-2019年之间的差值变化的比例确定总体上的变化趋势（备注：如果比较差值变化的数值而不是比例的话，可以发现多说关键词占的比例还是挺小的，小众的关键词更容易发生“显著”变化，而大众的关键词该如何找出来呢？）。

$change=(Proportion_{2019}-Proportion_{2015})/Proportion_{2015}$

```{r}
# 评估关键词的上升或下降
ID_change <- IDs_filtered %>% filter(PY %in% c(2015,2019)) %>%
  pivot_wider(id_cols = ID, names_from = PY,values_from = proportion) %>%
  mutate(change=(`2019`-`2015`)/`2015`) %>%
  select(ID,change)
```


```{r fig.width=10,fig.asp=1}
change_cutoff <- c(-0.5,1) # 
CV_cutoff <- 0.3

# 根据变异系数和五年差异作图
ID_CV_change <- ID_CV %>% left_join(ID_change) %>%
  mutate(type=ifelse((change > change_cutoff[[1]] & change < change_cutoff[[2]]) | CV < CV_cutoff,
                     "grey",
                     ifelse(change>0,"red","blue")))

ggplot(ID_CV_change,aes(change,CV,label=ID,color=I(type))) + 
  geom_point() +
  ggrepel::geom_text_repel(aes(label=ID),
                           data = filter(ID_CV_change,type!="grey"),
                           size=3) +
  geom_vline(xintercept=change_cutoff,lty="dashed",color="grey40") +
  geom_hline(yintercept = CV_cutoff,lty="dashed",color="grey40") +
  xlim(-5,8)
```


结合变异系数和五年总体变化率的结果，分出“明显上升”和“明显下降”的关键词。如上图所示，我们分别对变异系数和总体变化率取阈值，进而得到热度明显上升、下降显著的关键词。

```{r}
# 去掉几个无意义的关键词
non_sense_ID <- regex("MICROBIOTA|MICROBIOME|flora",ignore_case = T)
change <- ID_CV_change %>% filter(!str_detect(ID,non_sense_ID))

# 增加的 ID
up_IDs <- change %>% filter(type=="red") %>% pull(ID)

# 降低的 ID
dn_IDs <- change %>% filter(type=="blue") %>% pull(ID)
```


### 显著上升的关键词

显著上升的关键词有 `r length(up_IDs)` 个，分成 `r ceiling(length(up_IDs)/10)` 幅图。

```{r}
# 每幅图 10 个关键词
seperate_idx <- function(total, per=10){
  n <- ceiling(total/per)
  list <- lapply(1:n,function(i){
    from <- (i-1)*per+1
    to <- i*per
    to <- ifelse(to>total,total,to)
    seq(from,to)
  })
  return(list)
}

idx <- seperate_idx(length(up_IDs))

plots <- lapply(seq_along(idx), function(i){
  x <- idx[[i]]
  ID_up <- IDs %>% filter(ID %in% up_IDs[x])

  ggplot(ID_up,aes(PY,proportion,fill=ID)) + geom_area(color="grey") +
    geom_text(aes(label=ID),data = filter(ID_up, PY==2019),position = position_stack(vjust = 0.5),hjust=1.1, fontface="bold", size=3) + 
    xlim(2015,2019) + labs(x="",y="") +
    scale_y_continuous(labels = function(x){paste0(round(x*100,digits = 2),"%")})
})

# geom_text(aes(x=I(2005),label=ID,color=ID),data = filter(ID_up, PY==2019),position = position_stack(vjust = 0.5),hjust=0, fontface="bold", size=3)
```

```{r}
# 两幅图一起（一共四副图）
plot_grid(plotlist = plots[1:2], ncol = 2,align = "hv")


plot_grid(plotlist = plots[3:4], ncol = 2,align = "hv")


```



### 显著下降的关键词

显著下降的关键词有 `r length(dn_IDs)` 个，分成 `r ceiling(length(dn_IDs)/10)` 幅图。

```{r}
# 针对几个显著下降的关键词绘制趋势
idx <- seperate_idx(length(dn_IDs))

plots <- lapply(seq_along(idx), function(i){
  x <- idx[[i]]
  ID_dn <- IDs %>% filter(ID %in% dn_IDs[x])

  ggplot(ID_dn,aes(PY,proportion,fill=ID)) + geom_area(color="grey") +
    geom_text(aes(label=ID),data = filter(ID_dn, PY==2015),position = position_stack(vjust = 0.5),hjust=-.1, fontface="bold", size=3) + 
    xlim(2015,2019) + labs(x="",y="") +
    scale_y_continuous(labels = function(x){paste0(round(x*100,digits = 2),"%")})
})
```


```{r }
# 保存图片
plot_grid(plotlist = plots, ncol = 2,align = "hv")



```

```{r}
## 不同类型期刊的关注点是否不同？

```

