# 研究热点 {#research-topic}





```{r}

diet_keywords <- list(primary=c("\\bdiet[:alpha:]+"), 
                      secondary = c("food","nutrition","supplement","fasting","calorie restriction",
                                    "fibre|fiber","carbohydrate","meat","fish","egg","milk","dairy",
                                    "fruit","vegetable","additives","sweetener"))

immunity_keywords <- list(primary=c("immun[:alpha:]+"),
                          secondary = c("inflamm[:alpha:]+","barrier","defense","T cell","B cell",
                                        "lymphocyte","macrophage","cytokine","dendritic","neutrophil",
                                        "interleukin","antibody"))

metabolism_keywords <- list(primary = c("\\bmetabol[:alpha:]+"),
                            secondary = c("obesity","diabet[:alpha:]+","insulin","lipid","\\bfat[:alpha:]+",
                                          "adipose","NAFLD","NASH","nonalcoholic steatohepatitis","SCFA"))

cancer_keywords <- list(primary = c("cancer|\\btumo[:alpha:]+|oncology|melanoma|carcino[:alpha:]+"),
                        secondary = c("CRC","CAC","PDAC","HCC"))

cardio_keywords <- list(primary = c("heart|cardi[:alpha:]+"),
                        secondary = c("stroke","cardiac","arterial","athero[:alpha:]+","hypertension","blood pressure"))

gut_axis_keywords <- list(primary = c("gut.{4,15}axis"),
                          secondary = NULL)


metabolism_effect_keywords <- list(primary = c("\\bmetabol[:alpha:]+"),
                        secondary = c("SCFA","short-chain fatty acids","butyrate","TMAO","TMA","secondary bile acids"))

medicine_keywords <- list(primary = c("medicine|medication|drug|[:alpha:]+pharmaco[:alpha:]+|xenobiotic"),
                        secondary = NULL)

early_life_keywords <- list(primary = c("early.{1,2}life|infan[:alpha:]+|maternal"),
                        secondary = c("pregnan[:alpha:]+","[:alpha:]+natal","in utero","uterus","placent[:alpha:]+","vertical transmission"))

cohort_keywords <- list(primary = c("cohort"),
                        secondary = NULL)

dark_matter_keywords <- list(primary = c("dark matter|virome|mycobiome|culturomics"),
                             secondary = NULL)


translation_keywords_precision <- list(primary = c("precision|personal"))
translation_keywords_biomarker <- list(primary = c("diagnos|prognos|biomarker"))
translation_keywords_engineer <- list(primary = c("engineer"))
translation_keywords_phage_therapy <- list(primary = c("phage.{1,30}therapy"))
translation_keywords_vaccine <- list(primary = c("\\bvaccin"))
translation_keywords_fmt <- list(primary = c("FMT|fecal.{10,30}transplant"))
translation_keywords_probiotics <- list(primary = c("probiotic|prebiotic|dietary fib[er]{2}"))

chinese_medicine_keywords <- list(primary = c("chinese herbal medicine|traditional Chinese medicine"))

topic_keywords <- list(diet_keywords, immunity_keywords, metabolism_keywords, cancer_keywords, cardio_keywords,
                       gut_axis_keywords,metabolism_effect_keywords,medicine_keywords,early_life_keywords,
                       cohort_keywords,dark_matter_keywords,translation_keywords_precision,translation_keywords_biomarker,
                       translation_keywords_engineer,translation_keywords_phage_therapy,translation_keywords_vaccine,
                       translation_keywords_fmt,translation_keywords_probiotics,chinese_medicine_keywords)
topic_en <- c("diet","immunity","metabolism","cancer","cardiac","axis","effect","medicine","early life","cohort","dark matter",
              "precision","biomarker","engineer","phage therapy","vaccine","FMT","probiotics","Chinese medicine")
topic_cn <- c("饮食","免疫","代谢","癌症","心血管疾病","轴","代谢生理","药物互作","生命早期","人群","暗物质",
              "精准医疗","生物标记物","工程菌","噬菌体疗法","疫苗","粪菌移植","益生菌益生元","中医药")
topic <- topic_cn
names(topic) <- topic_en
nTopic <- length(topic)
```

我们一共关注了`r nTopic` 个不同的研究主题，分别是 `r paste0(topic_cn, collapse="、")` 等。

```{r}
# 生成一个话题文献的 datatable
produce_topic_article_datatable <- function(df, caption, filename){
  DT::datatable(df %>% select(title_en,daily_cn,PY,J9,LCS,DT), 
              colnames = c("文章标题","热心肠日报（如果有）","年份","来源期刊","LCS","类型"),
          escape = FALSE,
          rownames = TRUE,
          filter = "top",
          width = "95%",
          caption = caption,
          extensions = c("Buttons"),
          options=list(dom = 'Bfrtip',
                       pageLength = 10,
                       buttons=list(
                         'pageLength',
                         list(extend='copy'),
                         list(extend="excel",
                              filename=filename,
                              header=TRUE,
                              title="")
                         ),
                       columnDefs=list(
                         list(width="40%",targets=1),
                         list(width="35%", targets=2),
                         list(width="5%",targets=c(3,5)),
                         list(width="200px",targets="_all")
                       ),
                       lengthMenu=list(c(10,20,50,100,200,-1),
                                       c("10","20","50","100","200","All")),
                       autoWidth=TRUE)) %>%
  DT::formatStyle(fontSize="9pt",columns = 0:4)
}


```



```{r}
## 网络相关的函数

range01 <- function(x){(x-min(x))/(max(x)-min(x))}


graph_add_node_pagerank <- function(g){
  V(g)$pagerank <- page.rank(g)[["vector"]]
  return(g)
}

graph_add_node_degree <- function(g){
  V(g)$degree <- degree(g)
  return(g)
}

graph_add_node_attr <- function(g, data, id = "id", cols = colnames(data)){
  # 依据 id 的对应关系将 data 中的属性加入到graph中，
  # id 是 data 中 node id 的列名, cols 是 data 中用到的列名
  # ToDO: 跳过已有的属性还是覆盖？
  g.id <- names(V(g))
  data <- as.data.frame(data)
  rownames(data) <- data[,id]
  cols <- cols[!cols %in% id]
  for (i in 1:length(cols)){
    vertex_attr(g, name =  cols[[i]]) <- data[g.id, cols[[i]]]
  }
  return(g)
}

graph_set_node_size <- function(g, by = "degree", scale01 = TRUE, max_size = 10){
  value <- vertex_attr(g, name = by)
  if (isTRUE(scale01)){
    value <- range01(value)
  }
  size <- (value * max_size) + 1
  V(g)$size <- size
  return(g)
}



graph_set_node_color <- function(g, by = "year", decreasing = FALSE, scale01 = FALSE, palette_name = "YlOrRd"){
  ## 为 graph 设置节点颜色
  ## 默认按年份着色，或者其它 node 属性着色
  value <- vertex_attr(g, name = by)
  if (isTRUE(scale01)){
    value <- range01(value)
  }
  uniq_value <- sort(unique(value),decreasing = decreasing)
  my_palette <- brewer.pal(n=7,name = palette_name)
  
  nColor <- 100
  if (length(uniq_value) < 100 ) nColor <- length(uniq_value)
  colors <- colorRampPalette(my_palette)(nColor)
  names(colors) <- uniq_value
  
  V(g)$color <- colors[as.character(value)]
  
  return(g)
}




graph_subgraph <- function(g, by = "degree", slice = "PY", topN = 10, ratio = 0.1){
  if( !by %in% vertex_attr_names(g)) stop(by, " is not a graph attribute.\n")
  if( !slice %in% vertex_attr_names(g)) stop(slice, " is not a graph attribute.\n")
  data <- visNetwork::toVisNetworkData(g)
  nodes <- data$nodes %>% group_by(PY) %>%
    arrange(desc(degree)) %>%
    filter(row_number() <= topN)
  induced.subgraph(g, vids = nodes$id)
}



vis_histNet <- function(g, 
                        node.title = "title", 
                        node.size = "size", 
                        node.color = "color", 
                        edge.color = "color", 
                        layout = "layout_with_fr"){
  data <- toVisNetworkData(g)
  
  visNetwork(nodes = data$nodes,
             edges = data$edges) %>%
    visIgraphLayout(physics = FALSE, layout = layout) %>%
    visNodes(size = node.size, color = node.color, title=node.title) %>%
    visEdges(color = edge.color) %>%
    visOptions(highlightNearest = list(enabled=TRUE,hover=FALSE)) %>%
    visExport()
  
}

```




## 主题对应的核心论文数据


```{r}

MC_HC_article <- readRDS("data/MC_HC_article.RDS")


topic_articles_core <- lapply(topic_keywords, function(keyword){
  MC_HC_article %>%
    filter(str_detect(content, regex(paste0(c(keyword$primary,keyword$secondary),collapse = "|"), ignore_case = T))) %>%
    mutate(DT=factor(DT))
})

names(topic_articles_core) <- topic_en

topic_nRecords_core <- lapply(topic_articles_core, function(article){
  article %>% group_by(PY) %>%
    summarise(nRecord = n())
})
```


```{r eval=FALSE}
# 导出文献列表（仅研究论文）

all <- MC_HC_article %>% filter(DT == "ARTICLE")


# 全部文献
writeLines(all$UT, "all_article.id")



# 分主题
for (i in 1:nTopic){
  out <- paste0(topic_en[[i]],".id")
  out <- gsub(" ","_",out)
  writeLines(topic_articles_core[[i]] %>% filter(DT == "ARTICLE") %>% pull("UT"), out)
}
```



```{r topic-nRecord-in-core-articles, fig.cap="各研究主题关键论文数量对比"}
count <- sapply(topic_articles_core, nrow)
df <- data.frame(topic=topic, count=count)
df$topic <- factor(df$topic, levels = rev(topic))


ggplot(df, aes(topic,count)) + 
  geom_col(width = 0.8) +
  # geom_text(aes(label=topic),position = position_stack(0.5)) +
  labs(x="",y="") +
  coord_flip()

```



```{r topic-trend-in-core-articles, fig.cap="各研究主题发表的关键论文数量变化情况",fig.asp=1}
topic_trend_core_plot_list <- lapply(1:nTopic, function(i){
  df <- topic_nRecords_core[[i]]
  ggplot(df, aes(PY,nRecord)) + geom_col(width = 0.8) +
    labs(x="",y="",title = "核心论文")
})

names(topic_trend_core_plot_list) <- topic_en

# plot_grid(plotlist = plot_list, ncol = 3)
```

图 \@ref(fig:overlap-of-topic-in-core-article) 展示各研究主题核心论文间的重叠度，免疫和代谢主题的文献重叠度最高……

```{r overlap-of-topic-in-core-article, fig.cap="各研究主题核心论文间的重叠度",fig.asp=1}
# 各研究主题间的重叠度
library(UpSetR)

topic_articles_core_SR <- lapply(topic_articles_core, function(m){
  m$SR
})

names(topic_articles_core_SR) <- topic


upset(fromList(topic_articles_core_SR),
      sets=rev(names(topic_articles_core_SR)),
      keep.order = FALSE,
      mb.ratio = c(0.6, 0.4),
      order.by = "freq")

```


```{r}
## 主题对应的几个网络

## 完整的历史引用网络
MC_HC_histNet <- readRDS("data/MC_HC_histNet.RDS")
# 1224 和 1225 名称重复（SCHIRMER M, 2018, NAT MICROBIOL）
core_histNet <- graph_from_adjacency_matrix(MC_HC_histNet$NetMatrix[-1225,-1225])

## 各个主题的历史引用子网络
g <- core_histNet
topic_subgraph_histNet <- lapply(topic_articles_core_SR, function(x){
  induced.subgraph(g,vids =V(g)[names(V(g)) %in% x])
})




topic_subgraph_histNet <- lapply(topic_subgraph_histNet, graph_add_node_pagerank)
topic_subgraph_histNet <- lapply(topic_subgraph_histNet, graph_add_node_degree)


MC_HC_article.node_attr <- MC_HC_article %>% 
  select(SR,PY,LCS,title_en,daily_cn) %>%
  mutate(id = SR) %>%
  unite(title, SR, title_en, daily_cn, sep = "<br />\n")
topic_subgraph_histNet <- lapply(topic_subgraph_histNet, graph_add_node_attr, 
                                 data= MC_HC_article.node_attr, 
                                 cols=c("id","PY","LCS","title"))

topic_subgraph_histNet <- lapply(topic_subgraph_histNet, graph_subgraph)

topic_subgraph_histNet <- lapply(topic_subgraph_histNet, graph_set_node_size, by="LCS", max_size = 20)
topic_subgraph_histNet <- lapply(topic_subgraph_histNet, graph_set_node_color, by="PY")  # year 参数还没有导入为网络的属性



```


```{r}



authorProdOverTime <- function (M, k = 10, graph = TRUE) 
{
    M$TC = as.numeric(M$TC)
    M$PY = as.numeric(M$PY)
     tableTag <- function (M, Tag = "CR", sep = ";") 
        {
            if (Tag %in% c("AB", "TI")) {
                M = termExtraction(M, Field = Tag, stemming = F, verbose = FALSE)
                i = dim(M)[2]
            }
            else {
                i <- which(names(M) == Tag)
            }
            if (Tag == "C1") {
                M$C1 = gsub("\\[.+?]", "", M$C1)
            }
            Tab <- unlist(strsplit(as.character(M[, i]), sep))
            # Tab <- trimws(trimES(gsub("\\.|\\,", " ", Tab)))
            Tab <- Tab[Tab != ""]
            Tab <- sort(table(Tab), decreasing = TRUE)
            return(Tab)
        }
    AU = names(tableTag(M, "AU"))
    k = min(k, length(AU))
    AU = AU[1:k]
    df = data.frame(Author = "NA", year = NA, TI = "NA", 
        SO = "NA", DOI = "NA", TC = NA, TCpY = NA, 
        stringsAsFactors = FALSE)
    Y = as.numeric(substr(Sys.time(), 1, 4))
    if (!("DI" %in% names(M))) {
        M$DI = "NA"
    }
    for (i in 1:length(AU)) {
        ind = which(regexpr(AU[i], M$AU) > -1)
        TCpY = M$TC[ind]/(Y - M$PY[ind] + 1)
        dfAU = data.frame(Author = rep(AU[i], length(ind)), year = M$PY[ind], 
            TI = M$TI[ind], SO = M$SO[ind], DOI = M$DI[ind], 
            TC = M$TC[ind], TCpY = TCpY, stringsAsFactors = TRUE)
        df = rbind(df, dfAU)
    }
    df = df[-1, ]
    df2 <- dplyr::group_by(df, .data$Author, .data$year) %>% 
        dplyr::summarise(freq = length(.data$year), TC = sum(.data$TC), 
            TCpY = sum(.data$TCpY))
    df2 = as.data.frame(df2)
    df2$Author = factor(df2$Author, levels = AU[1:k])
    g <- ggplot(df2, aes(x = .data$Author, y = .data$year, text = paste("Author: ", 
        df2$Author, "\nYear: ", df2$year, "\nN. of Articles: ", 
        df2$freq, "\nTotal Citations per Year: ", round(TCpY, 
            2)))) + geom_point(aes(alpha = df2$TCpY, size = df2$freq), 
        color = "dodgerblue4") + scale_size(range = c(2, 
        6)) + scale_alpha(range = c(0.3, 1)) + scale_y_continuous(breaks = seq(min(df2$year), 
        max(df2$year), by = 2)) + guides(size = guide_legend(order = 1, 
        "N.Articles"), alpha = guide_legend(order = 2, 
        "TC per Year")) + theme(legend.position = "right", 
        text = element_text(color = "#444444"), panel.background = element_rect(fill = "gray97"), 
        panel.grid.minor = element_line(color = "#FFFFFF"), 
        panel.grid.major = element_line(color = "#FFFFFF"), 
        plot.title = element_text(size = 24), axis.title = element_text(size = 14, 
            color = "#555555"), axis.title.y = element_text(vjust = 1, 
            angle = 0, face = "bold"), axis.title.x = element_text(hjust = 0.95, 
            face = "bold"), axis.text.x = element_text(face = "bold"), 
        axis.text.y = element_text(face = "bold")) + labs(title = "Top-Authors' Production over the Time", 
        x = "Author", y = "Year") + geom_line(aes(x = df2$Author, 
        y = df2$year, group = df2$Author), size = 1, color = "firebrick", 
        alpha = 0.3) + scale_x_discrete(limits = rev(levels(df2$Author))) + 
        coord_flip()
    df$DOI = as.character(df$DOI)
    res <- list(dfAU = df2, dfPapersAU = df, graph = g)
    if (isTRUE(graph)) {
        plot(g)
    }
    return(res)
}
```


```{r}
biblio_df <- function(df){
  df <- data.frame(df)
  dup <- which(table(df$SR)>1)
  if (length(dup)>0){
    df <- df %>% distinct(SR, .keep_all = TRUE)
  }
  rownames(df) <- df$SR
  return(df)
}
```


```{r}

```







## 近五年研究热点的变迁

使用 WOS 指定的关键词作为依托，分析研究热点的变化。





有些期刊已经没有影响因子，对应的文章有  篇。具体如下(只显示前20行）：



### 每年的发文量

近五年一共发表了 `r nrow(M)` 篇文献。

```{r}
pos <- position_dodge(width = 0.9)
M %>% 
  group_by(PY,group) %>%
  summarise(Records=n()) %>%
  filter(!is.na(group)) %>%
  ggplot(aes(PY,Records,fill=group)) +
  geom_col(position = pos) +
  geom_text(aes(y=Records+5,label=Records),
            hjust=0.5,vjust=-0.1,
            angle=0, size=2.5,
            show.legend = F,position = pos) +
  scale_fill_manual(values = pal(6),name="Impact Factor") +
  labs(x="Year of Publication") +
  theme(legend.position = "right")
```



```{r}
# 近五年的关键词及关键词每年的词频
years <- 2015:2019
list <- lapply(seq_along(years),function(i){
  year <- years[[i]]
  M %>% filter(PY==year) %>% pull(ID) %>% 
    str_split(pattern = "; ") %>% 
    unlist() %>% as_tibble() %>% 
    rename("ID"=value) %>% 
    mutate(PY=year)
})
# M$ID 字段是关键词，以 ; 分隔

IDs <- do.call("rbind",list) %>%
  group_by(PY,ID) %>%
  summarise(Freq=n()) %>% 
  group_by(PY) %>%
  mutate(proportion=Freq/sum(Freq)) %>%
  # 有部分文章的 ID 为 NA（没有 ID）
  filter(!is.na(ID)) %>%
  ungroup() %>%
  complete(PY,ID,fill = list(Freq=0,proportion=0))
```

这其中包括了 `r length(unique(IDs$ID))` 个不同的关键词。大部分的关键词使用的频率较低，可以事先去掉，减少干扰因素。

```{r}
breaks <- 10^(-10:10)
minor_breaks <- rep(1:9, 21)*(10^rep(-10:10, each=9))
ID_usage <- IDs %>% group_by(ID) %>%
  summarise(Freq = sum(Freq,na.rm = T)) %>%
  arrange(desc(Freq)) %>%
  mutate(No=row_number()) 

ID_usage %>%
  ggplot(aes(No,Freq)) +
  geom_line() +
  scale_x_log10(minor_breaks=minor_breaks) +
  scale_y_log10(minor_breaks=minor_breaks) +
  theme(panel.grid.major = element_line(colour = "grey60"))
```

从上图可以看出，出现频率最高的关键词总共使用了近8000次（“GUT MICROBIOTA”）；使用次数在 100 次以上的有 400 个左右；使用次数在40次以上的有1000个左右；使用次数在10次以上的有3000个左右。

基于此，我们选择使用频次在 100 次以上的关键词继续分析。

```{r}
selected_ID <- ID_usage %>% filter(Freq>100) %>% pull(ID)
IDs_filtered <- IDs %>% filter(ID %in% selected_ID)
```


为了得到五年显著上升或下降的关键词，我们分别计算每个关键词在5年中所占比例（proportion）的变异系数（CV），变异系数较大的则变化比较显著。

$CV = (SD/Mean) * 100\%$

```{r}
# 计算关键词的变异系数
ID_CV <- IDs_filtered %>% group_by(ID) %>% 
  summarise(CV=(sd(proportion)/mean(proportion))) %>% 
  arrange(desc(CV))

```

接下来再根据2015-2019年之间的差值变化的比例确定总体上的变化趋势（备注：如果比较差值变化的数值而不是比例的话，可以发现多说关键词占的比例还是挺小的，小众的关键词更容易发生“显著”变化，而大众的关键词该如何找出来呢？）。

$change=(Proportion_{2019}-Proportion_{2015})/Proportion_{2015}$

```{r}
# 评估关键词的上升或下降
ID_change <- IDs_filtered %>% filter(PY %in% c(2015,2019)) %>%
  pivot_wider(id_cols = ID, names_from = PY,values_from = proportion) %>%
  mutate(change=(`2019`-`2015`)/`2015`) %>%
  select(ID,change)
```


```{r fig.width=10,fig.asp=1}
change_cutoff <- c(-0.5,1) # 
CV_cutoff <- 0.3

# 根据变异系数和五年差异作图
ID_CV_change <- ID_CV %>% left_join(ID_change) %>%
  mutate(type=ifelse((change > change_cutoff[[1]] & change < change_cutoff[[2]]) | CV < CV_cutoff,
                     "grey",
                     ifelse(change>0,"red","blue")))

ggplot(ID_CV_change,aes(change,CV,label=ID,color=I(type))) + 
  geom_point() +
  ggrepel::geom_text_repel(aes(label=ID),
                           data = filter(ID_CV_change,type!="grey"),
                           size=3) +
  geom_vline(xintercept=change_cutoff,lty="dashed",color="grey40") +
  geom_hline(yintercept = CV_cutoff,lty="dashed",color="grey40") +
  xlim(-5,8)
```


结合变异系数和五年总体变化率的结果，分出“明显上升”和“明显下降”的关键词。如上图所示，我们分别对变异系数和总体变化率取阈值，进而得到热度明显上升、下降显著的关键词。

```{r}
# 去掉几个无意义的关键词
non_sense_ID <- regex("MICROBIOTA|MICROBIOME|flora",ignore_case = T)
change <- ID_CV_change %>% filter(!str_detect(ID,non_sense_ID))

# 增加的 ID
up_IDs <- change %>% filter(type=="red") %>% pull(ID)

# 降低的 ID
dn_IDs <- change %>% filter(type=="blue") %>% pull(ID)
```


### 显著上升的关键词

显著上升的关键词有 `r length(up_IDs)` 个，分成 `r ceiling(length(up_IDs)/10)` 幅图。

```{r}
# 每幅图 10 个关键词
seperate_idx <- function(total, per=10){
  n <- ceiling(total/per)
  list <- lapply(1:n,function(i){
    from <- (i-1)*per+1
    to <- i*per
    to <- ifelse(to>total,total,to)
    seq(from,to)
  })
  return(list)
}

idx <- seperate_idx(length(up_IDs))

plots <- lapply(seq_along(idx), function(i){
  x <- idx[[i]]
  ID_up <- IDs %>% filter(ID %in% up_IDs[x])

  ggplot(ID_up,aes(PY,proportion,fill=ID)) + geom_area(color="grey") +
    geom_text(aes(label=ID),data = filter(ID_up, PY==2019),position = position_stack(vjust = 0.5),hjust=1.1, fontface="bold", size=3) + 
    xlim(2015,2019) + labs(x="",y="") +
    scale_y_continuous(labels = function(x){paste0(round(x*100,digits = 2),"%")})
})

# geom_text(aes(x=I(2005),label=ID,color=ID),data = filter(ID_up, PY==2019),position = position_stack(vjust = 0.5),hjust=0, fontface="bold", size=3)
```

```{r}
# 两幅图一起（一共四副图）
plot_grid(plotlist = plots[1:2], ncol = 2,align = "hv")


plot_grid(plotlist = plots[3:4], ncol = 2,align = "hv")


```



### 显著下降的关键词

显著下降的关键词有 `r length(dn_IDs)` 个，分成 `r ceiling(length(dn_IDs)/10)` 幅图。

```{r}
# 针对几个显著下降的关键词绘制趋势
idx <- seperate_idx(length(dn_IDs))

plots <- lapply(seq_along(idx), function(i){
  x <- idx[[i]]
  ID_dn <- IDs %>% filter(ID %in% dn_IDs[x])

  ggplot(ID_dn,aes(PY,proportion,fill=ID)) + geom_area(color="grey") +
    geom_text(aes(label=ID),data = filter(ID_dn, PY==2015),position = position_stack(vjust = 0.5),hjust=-.1, fontface="bold", size=3) + 
    xlim(2015,2019) + labs(x="",y="") +
    scale_y_continuous(labels = function(x){paste0(round(x*100,digits = 2),"%")})
})
```


```{r }
# 保存图片
plot_grid(plotlist = plots, ncol = 2,align = "hv")



```

```{r}
## 不同类型期刊的关注点是否不同？

```

