## 糖尿病 {#diabetes}


该病与肠道菌群之间究竟存在哪些联系呢？通过这一部分的分析，或许可以帮助我们找到问题的答案。


```{r}
result <- disease_dt_output("diabetes")
diabetes <- result$data
result$widget
```



简单统计一下，可以发现相关研究的主体中，美国独占鳌头，但是其它国家之间的差距并不明显。
这说明糖尿病作为一个世界性流行病，在各国基本上都会有比较多的研究（图 \@ref(fig:diabetes-four-dimension-barplot)A）。

十大顶尖的研究机构中，出现了多个并不常见的机构（图 \@ref(fig:diabetes-four-dimension-barplot)B），
它们分别是 天主教鲁汶大学（比利时）、哥本哈根大学（丹麦）、赫尔辛基大学（芬兰）、
哥德堡大学（瑞典）、图尔库大学（芬兰）、华大基因（中国）、法国农科院、瓦格宁根大学（荷兰）、
克利夫兰医学中心（美国）、法国国家健康与医学研究院等。**总的来看，欧洲多个机构的研究贡献卓著**。

```{r}
four_dimension_barplot_caption <- paste0("糖尿病",
                                         "相关研究的简要信息。",
                                         "（A）发表文章最多的10个国家；",
                                         "（B）发表文章最多的10家机构；",
                                         "（C）发表文章最多的10位科学家；",
                                         "（D）发表文章最多的10本杂志。")
```


```{r diabetes-four-dimension-barplot, fig.cap=four_dimension_barplot_caption}
four_dimension_barplot(diabetes)
```


在十大科学家的名单中，名列第一位的是 Cani， Patrice D教授，他来自于天主教鲁汶大学。
他实验室的研究兴趣是肠道菌群在代谢性疾病（例如肥胖症，2型糖尿病和低度炎症）发展中的作用。
Patrice D Cani 教授在肠道菌群方面的研究已经持续了 18 年之久，他有一句箴言：“In Gut We Trust”。
他甚至还以此为名建立了一个网站：[IN Gut We trust](http://ingutwetrust.org)。

名列第二位的是 Fredrik Bäckhed 教授。他来自于赫尔辛基大学，是一位细胞微生物学和小鼠生理学专家。
他的工作是将临床研究与无菌小鼠模型相结合，以解决正常肠道菌群在代谢疾病中的作用。

其他的科学家在此不一样介绍了。

在十大来源期刊中，GUT、Nutrients、Nature 杂志拔得前三（图 \@ref(fig:diabetes-four-dimension-barplot)D）。
接下来是四个与糖尿病研究密切相关的专业刊物，Diabetes、Nature Reviews Endocrinology、Diabetes Care、
Diabetologia 等。第 8 - 10 位的则分别是 Gastroenterology、Science 和 Cell。
在糖尿病研究领域，专业性期刊的贡献非常突出。

### 糖尿病相关研究的合作网络

进一步地，我们看看相关机构和科学家的合作网络（图 \@ref(fig:diabetes-university-net)）。

糖尿病的相关研究体系，欧洲的机构占主流地位。图中红色和蓝色的子网络中基本都是欧洲的研究机构。
除此之外，绿色的子网络中包括了几个美国的研究单位，主要是 哈佛大学和 MIT 系统。
而橙色的部分，在哥本哈根大学之外，出现了三个来自于中国的机构，分别是中科院大学、中科院和华大基因。

```{r diabetes-university-net, fig.cap="癌症研究的机构合作网络"}
university_network(diabetes,edge_weight_cutoff = 3,nNode = 30,delete_isolate=T)
```


我们取前 30 位发表文章数量最多的作者，分析他们的合作网络（图 \@ref(fig:diabetes-author-net)）。
发现他们主要组成了五个相对独立的学术群体。

```{r diabetes-author-net, fig.cap="癌症研究的作者合作网络"}
author_network(diabetes,edge_weight_cutoff = 3,nNode = 30,delete_isolate=T) 
```




通过历史引证网络梳理相关研究的脉络。在图 \@ref(fig:diabetes-histplot) 中，列出了 20 篇最关键的研究论文。
这 20 篇论文明显分成了两个部分，在图中分别位列上半块区域和下半块区域。

```{r diabetes-histplot, fig.cap="心血管疾病相关研究的历史脉络"}
hist_graph <- histPlot(histNetwork(diabetes %>% filter(DT == "ARTICLE"), verbose = FALSE), verbose = FALSE)
```

这些论文的具体信息可以参阅图 \@ref(fig:diabetes-histplot-articles)。




```{r diabetes-histplot-articles, fig.cap="糖尿病相关研究的关键节点文献"}
cap <- "糖尿病相关研究的关键节点文献"
vip <- extract_from_hist_graph(diabetes, hist_graph)
produce_topic_article_datatable(vip, cap, cap)
```




### 糖尿病相关的重要研究主题

```{r}
diabetes_keyword_net_cap <- paste0("糖尿病相关的研究主题。",
                              "在这个共现网络中，显示最多不超过 50 个最常见的节点，",
                              "且为突出网络主题，去掉了类似于 Gut Microbiota 的一般词汇",
                              "以及共现次数小于 3 次的连接")
```


在糖尿病相关研究中出现最多的关键词组成了共现网络，从中可以看出相关研究的一些主要方向。
在这其中，胰岛素抗性和胰高血糖素样肽-1是最突出的研究热点。
除此之外，还有较多与饮食、肥胖、代谢等相关的关键词（图 \@ref(fig:diabetes-keyword-net)）。


```{r diabetes-keyword-net, fig.cap=diabetes_keyword_net_cap}
keyword_network(diabetes,edge_weight_cutoff = 5,nNode = 50,delete_isolate=T,
                remove_keyword = search_keyword_regex) %>%
  visOptions(manipulation = TRUE)

```
