\cleardoublepage 

# (APPENDIX) 附录 {-}


# 数据来源 {#data-source}


## 文献检索方式

使用“肠道”和“菌群”两个主题词在 WOS 数据库中搜索 2000 年以来的文献数据，共检得56445条记录（2020-1-3)。

其中，包括 2135 条高被引论文（Highly Cited in Field）。

- 数据库
  
  Web of Science Core Collection;
  
  包括：SCI-EXPANDED, SSCI, CPCI-S, CPCI-SSH, CCR-EXPANDED, IC.

- 检索年限
  
  从 2000 年至 2020 年；

- 具体使用的检索式是：

  "TS=(gut OR intestine OR bowel OR intestinal OR colon OR colorectal OR gastrointestine OR gastrointestinal) AND TS=(microbiome OR microbiota OR flora OR microbe OR microbes OR commensal OR symbiont OR pathobiont OR mycobiome OR virome OR metagenome OR meta-genome)"。


**Web of Science 关于高被引论文的定义**

> As of September/October 2019, this highly cited paper received enough citations to place it in the top 1% of the academic field of Agricultural Sciences based on a highly cited threshold for the field and publication year.

## 下载“肠道菌群”研究完整数据

下载完整数据（Full Record and Cited References），保存为文本文件。

Web of Science 数据导出每次限制 500 条数据，需要分多次保存，全部下载完毕后，可以将所有文件合并到一起。

```{sh eval=F}
cat export.*.txt > all.text
```


# 文献筛选 {#core-article}

## 如何确定核心文献？

在最初阶段我们的分析依赖于全部的5万多篇文献，但是我们很快发现这个数据量在进行较复杂的分析时，一方面会导致计算量比较大，另一方面也没有必要完整覆盖。因此寻找一个方法确定核心文献十分必要。高被引论文虽然是一个备选，但是高被引论文针对的是大的学科领域，可能并不能凸显论文对道菌群研究的重要性。且我们也可以发现2009年前是没有高被引论文在这5万多篇文献中存在的，因此对于一些特别经典的菌群研究论文有所遗漏。因此我们使用**本地被引频次**这个参数对文献做了一定的筛选，即将每年本地被引频次排在前 5% 的文献作为关键文献，进行了更为充分的分析。

我们看一下本地被引频次的含义。
**本地被引频次**，即 Local Citation Score（LCS），它表示这篇文章在当前数据集中被引用的次数。
**全局引用次数**，即 Global Citation Score （GCS），它表示这篇文章被整个WOS数据库中所有文献引用的次数，也就是在 Web of Science 网站上看到的引用次数。
一篇文章GCS很高，说明被全球科学家关注较多。但是如果一篇GCS很高，而LCS很小，说明这种关注主要来自与你不是同一领域的科学家。此时，这篇文献对你的参考意义可能不大。如果 LCS 很高，则说明这篇文献与你数据集中关注的领域十分相关。所以，使用 LCS 可以快速定位一个领域的经典文献。

值得一提的是，我们按照 LCS 前 5% 筛选后得到的文献共有 `r nrow(MC)` 篇，其中覆盖了约三分之二的WoS高被引论文，比WoS高被引论文少了700多篇。不过，另外新增了约800多篇新文献（图 \@ref(fig:HC-vs-MC)）。

```{r HC-vs-MC, fig.cap="本地被引频次前5%的文献与WoS数据库高被引论文的重叠度",fig.width=8}
list <- list(HC=highly_cited$SR,MC=MC$SR)
ggVennDiagram::ggVennDiagram(list,category.names = c("WOS高被引","本地核心文献"),label="both") +
  theme(legend.position = "none")

```

图 \@ref(fig:HC-vs-MC-year) 显示这些论文的差别主要在哪些年份。

```{r HC-vs-MC-year, fig.cap="高被引和核心论文的差别"}
HC_specific <- setdiff(list$HC,list$MC)
MC_specific <- setdiff(list$MC,list$HC)

df1 <- M %>% filter(SR  %in% HC_specific ) %>% group_by(PY,DT) %>% summarise(count=-n(),type="缺少")
df2 <- M %>% filter(SR  %in% MC_specific ) %>% group_by(PY,DT) %>% summarise(count=n(),type="新增")

p <- rbind(df1,df2) %>% ggplot(aes(PY,count,fill=DT,color=type,text=paste0(type,DT,abs(count),"篇"))) + 
  geom_col() + 
  coord_flip() +
  scale_color_brewer(palette = "Set1") +
  labs(x="",y="") + 
  guides(fill=guide_legend(title = "文献类型",byrow = TRUE,ncol = 2),
         color="none") + 
  theme(legend.position = c(.8,.2)) 
plot.ly(p) %>%
  layout(showlegend=FALSE)
```

### 文献清单

```{r}
MC_specific_article <- M %>%
  filter(CORE==TRUE, HC==FALSE) %>%
  mutate(title=str_to_title(TI),
         source=paste0("<a href=\"https://doi.org/",DI,"\">原文</a>")) %>%
  tibble::column_to_rownames("SR")
  
HC_specific_article <- M %>%
  filter(CORE==FALSE, HC==TRUE) %>%
  mutate(title=str_to_title(TI),
         source=paste0("<a href=\"https://doi.org/",DI,"\">原文</a>")) %>%
  tibble::column_to_rownames("SR")

MC_HC_article <- M %>%
  filter(CORE==TRUE, HC==TRUE) %>%
  mutate(title=str_to_title(TI),
         source=paste0("<a href=\"https://doi.org/",DI,"\">原文</a>")) %>%
  tibble::column_to_rownames("SR")
```

针对于图 \@ref(fig:HC-vs-MC) 中的差异，我们分别统计了仅在LCS核心论文中出现和仅在高被引论文中出现的文章列表。

下表显示仅在LCS核心论文中出现的文章（图 \@ref(fig:HC-specific-article)）[^data-table]。

[^data-table]: 这幅图中显示的表格支持交互操作，可以点击标题排序、在搜索框搜索和按不同的行过滤。

```{r eval=F}
# Lists elements are written to individual worksheets, using list names as sheet names if available
list <- list("LCS-specific"=MC_specific_article,
          "HighlyCited-specific"=HC_specific_article,
          "LCS-and-HighlyCited" = MC_HC_article)
l <- lapply(list, function(x){
            x[,c("title","PY","impact_factor","LCS","TC","source")]
          })
names(l) <- names(list)
openxlsx::write.xlsx(l,file = "MC-specific-articles.xlsx",asTable=TRUE,rowNames=TRUE)

```


```{r MC-specific-article, fig.cap="仅在LCS核心论文中出现的文章"}
library(DT)
datatable(MC_specific_article[,c("PY","impact_factor","LCS","TC","title","source")],
          colnames = c("年份","IF","LCS","GCS","标题","原文"),
          escape = FALSE,
          filter = "top",
          caption = "仅在LCS核心论文中出现的文章")
```

下面的表格列出了仅在WoS高被引论文中出现的文章（图 \@ref(fig:HC-specific-article)）。

```{r HC-specific-article,fig.cap="仅在WoS高被引论文中出现的文章"}
datatable(HC_specific_article[,c("PY","impact_factor","LCS","TC","title","source")],
          colnames = c("年份","IF","LCS","GCS","标题","原文"),
          escape = FALSE,
          filter = "top",
          caption = "仅在WoS高被引论文中出现的文章")
```

下面的表格列出了既为WoS高被引又为LCS核心论文的文章（图 \@ref(fig:MC-HC-article)）。


```{r MC-HC-article,fig.cap="既为WoS高被引又为LCS核心论文的文章"}
datatable(MC_HC_article[,c("PY","impact_factor","LCS","TC","title","source")],
          colnames = c("年份","IF","LCS","GCS","标题","原文"),
          escape = FALSE,
          filter = "top",
          caption = "既为WoS高被引又为LCS核心论文的文章")
```


## 数据库资料信息不全的情形

国家信息不全的文章有 `r nrow(df)` 篇，大多属于信息采集不完整的情况（表\@ref(tab:AU-CO-NA)），并非软件本身存在的错误所致。数据采集不完整的情况暂时无法解决。


```{r}
# 国家信息错误的情况
M %>% filter(str_detect(AU_CO_NR,"\\bNA\\b")) %>% 
  select(AU,SO,DT,C1,AU_CO_NR)  %>% 
  data.frame() %>%
  tableTag(Tag = "DT") %>%   # tableTag() 函数针对有些行失效了？如果每个元素都没有分隔符，则会出现失效的情况。
  barplot()
```


```{r AU-CO-NA}
df <- M %>% filter(str_detect(AU_CO_NR,"\\bNA\\b")) %>% 
  select(SR,C1,AU_CO_NR) %>% 
  head(10)
kable(df,filter = "top",caption = "国家信息缺失的文献信息")
```



```{r}
# 使用自定义函数提取作者机构信息
AU_UN_wos <- function(C1,sep=";"){
  AFF <- trim(gsub("\\[.*?\\]","",C1))
  listAFF <- strsplit(AFF,sep,fixed = TRUE)
  AFFL <- lapply(listAFF,function(l){
    affL <- strsplit(l,",",fixed = TRUE)
    lapply(affL, function(x){
      return(trim(x[[1]]))
    })
  })
  AFF <- sapply(AFFL,function(x) paste0(x,collapse = sep))
  AFF <- gsub("\\&","AND",AFF)
  return(AFF)
}
```






`bibliometrix` 使用一个控制字段提取机构信息，一些机构名称不含下列控制字段，因此导致机构信息提取失败。为此，我们拟使用自定义函数改进提取机制。

```{r, echo=T,eval=F}
uTags=c("UNIV","COLL","SCH","INST","ACAD","ECOLE","CTR","SCI","CENTRE","CENTER","CENTRO","HOSP","ASSOC","COUNCIL",
          "FONDAZ","FOUNDAT","ISTIT","LAB","TECH","RES","CNR","ARCH","SCUOLA","PATENT OFF","CENT LIB","HEALTH","NATL",
          "LIBRAR","CLIN","FDN","OECD","FAC","WORLD BANK","POLITECN","INT MONETARY FUND","CLIMA","METEOR","OFFICE","ENVIR",
          "CONSORTIUM","OBSERVAT","AGRI", "MIT ", "INFN", "SUNY ")
```

改进后的机构信息提取机制更加准确。表 \@ref(tab:AU-UN-NA) 表示新旧方法得出不同机构信息字段的比较。`C1` 是作者信息字段，`AU_UN` 是 `bibliometrix` 软件提取的机构信息，`AU-UN2` 是改进提取方法后得出的机构信息。经过比较，可以发现新方法提取的信息更加准确和完整。

```{r AU-UN-NA}
set.seed(20200213)
a <- M %>% sample_n(100)
a <- metaTagExtraction(a,Field = "AU_UN")
a$AU_UN2 <- AU_UN_wos(a$C1)
a %>% filter(AU_UN != AU_UN2) %>%
  select(SR,AU_UN,AU_UN2) %>%
  head(10) %>%
  kable(caption = "不同方式获取机构信息的差异")
```


# 影响因子 {#impact-factor}

在我们的分析中，并没有对影响因子这一指标进行过多涉及，而主要是基于引用次数来评价文章的重要性。相对于影响因子，引用次数更能反映文章的重要性。引用次数本身就是影响因子的基础，是期刊所有论文引用次数除以发文量之后得到的一个指标。然而，即便是同一本期刊上发表论文的引用次数事实上也存在巨大差异，用一个平均指标不利于发现那些最重要的文献。与此同时，同一篇文章的全局被引频次和本地被引频次也会存在明显差异，考虑到我们主要立足点是“肠道菌群”研究，那些本地被引频次更高的文献理论上更加重要。

当然，我们也对影响因子进行了一些探索。

```{r}
# 按影响因子分析文章数量和比例
plot_by_IF <- function(df){
  p1 <- ggplot(df,aes(PY,n,fill=group,text=paste0(PY,"(",n,")"))) + 
    geom_col() + 
    facet_wrap(~group,ncol = 1,scales = "free_y")  +
    labs(x="论文发表年份",y="数量") +
    theme(strip.text = element_blank(),
          axis.text.x = element_text(),
          axis.ticks.x = element_line())

  p2 <- ggplot(df,aes(PY,proportion,fill=group)) +
    geom_col() + 
    scale_y_continuous(labels = function(x)paste0(x*100,"%"),
                       breaks = 0:10/10) +
    labs(x="论文发表年份",y="比例") +
    guides(fill=guide_legend(title="Impact\nFactor")) + 
    theme(legend.position = "right")
  
  plot_grid(p1,p2)
}
```

在所有的论文中，影响因子介于3到5之间的论文数目最多，小于3的论文次之，数目最少的是影响因子大于10（小于20）和大于20的论文（图 \@ref(fig:all-article-group-by-IF)）。每年影响因子在5以上的论文基本上占30%左右。

```{r all-article-group-by-IF, fig.cap="全部论文影响因子的分布情况"}
df <- M  %>% group_by(PY,group) %>% 
  summarise(n=n()) %>%
  group_by(PY) %>%
  mutate(proportion=n/sum(n))

plot_by_IF(df)
```

而在高被引论文中，影响因子小于3的论文数量最少，同时3-5,5-10,10-20之间和20以上的论文数目大体相当。大体上有50%的高被引论文影响因子在10分以上，另外有50%的高被引论文在10分以下（图 \@ref(fig:HC-article-group-by-IF)）。

```{r HC-article-group-by-IF, fig.cap="WoS高被引论文影响因子的分布情况"}
df <- M %>% filter(HC==TRUE)  %>% group_by(PY,group) %>% 
  summarise(n=n()) %>%
  group_by(PY) %>%
  mutate(proportion=n/sum(n))


plot_by_IF(df)

```

基于 LCS 得到的核心文献中，与高被引论文的影响因子分组情况较为相似，同样可以发现影响因子小于3的论文同样最少，同时3-5,5-10,10-20之间和20以上的论文数目大体相当（图 \@ref(fig:LCS-core-article-group-by-IF)）。

```{r LCS-core-article-group-by-IF, fig.cap="LCS核心论文影响因子的分布情况"}
df <- M %>% filter(CORE==TRUE) %>% group_by(PY,group) %>% summarise(n=n()) %>%
  group_by(PY) %>%
  mutate(proportion=n/sum(n))


plot_by_IF(df)
```

在前面 \@ref(core-article) 我们曾经列出了 LCS 核心文献和 WoS 高被引论文的清单，现在我们再来看一下这些不同类型文献的影响因子分布情况。
如图 \@ref(fig:core-vs-HC-boxplot) 中，可以发现 WoS 高被引特有的文献较 LCS 核心特有的文献具有更小的四分位数和中位数影响因子。这说明如果从影响因子的角度考虑，总体上 LCS 核心文献的影响因子较 WoS 高被引论文还更大一些。

```{r core-vs-HC-boxplot, fig.cap="LCS核心文献和WoS高被引文献的影响因子分布差异"}
list <- list("LCS-specific"=MC_specific_article,
          "HighlyCited-specific"=HC_specific_article,
          "LCS-and-HighlyCited" = MC_HC_article)
names <- names(list)
l <- lapply(seq_along(list),function(i){
  data.frame(group=names[[i]], IF=list[[i]]$impact_factor)
})
df <- do.call("rbind",l)

p <- ggplot(df,aes(group,IF)) + geom_boxplot() + coord_cartesian(ylim = c(0,50))
ggplotly(p)
```


